Minutes et répertoires du notaire Jean de LOUVENCOURT, 1522 - 15 avril 1552 (étude XXI)
Archives nationales
- Minutes de Jean de LOUVENCOURT, 1522 - 15 avril 1552; MC/ET/XXI/1 - MC/ET/XXI/2
  - Minutes. 1551, 30 mars - 1552, 15 avril, 30 mars 1551 - 15 avril 1552; MC/ET/XXI/2; registre. Document détérioré.
    - Decharge, dommages et interets., 30 septembre 1551; MC/ET/XXI/2
      Profession: revendeur de friperie, Paris.
    - Bail à loyer, maison, Paris Faubourg Saint-Germain-Des-Pres., octobre 1551; MC/ET/XXI/2
      Nom, qualité: (M.) Forest, Jean (noble homme).
      Nom, qualité: (M.) Milles, Jean (noble homme).
      Profession: conseiller du roi, lieutenant general au bailliage, Bougey (Haute-Saône).
      Nom, qualité: (M.) Roufouly, Zenoby (noble homme)
    - Vente, fief, Genainvilliers (Eure-et-Loir)., 3 octobre 1551; MC/ET/XXI/2
      Nom, qualité: (M.) Vendome de, Francois (prince de chabanais).
      Profession: capitaine de cinquante hommes d'armes.
      Nom, qualité: (M.) Billy de, Louis (noble homme, chevalier, seigneur de prunay et crossay)
    - Vente, terres, Chaville (Hauts-de-Seine)., 3 octobre 1551; MC/ET/XXI/2
      Nom, qualité: (M.) Chrespien, Jacques.
      Profession: manouvrier, Chaville (Hauts-de-Seine).
      Domicile: Chaville (Hauts-de-Seine).
      Profession: maitre des requetes de l'hotel du roi, Paris
    - Rente, quittance de rachat., 5 octobre 1551; MC/ET/XXI/2
      Nom, qualité: (Mme ou Mlle) Hellin de, Giraulde.
      Nom, qualité: (M.) Bourdin, Jean (noble homme, seigneur de villette).
      Nom, qualité: (M.) Coulligny de, Francois (chevalier, seigneur d'andelot).
      Profession: gentilhomme ordinaire de la chambre du roi, Paris
    - Accommodement, proces., 6 octobre 1551; MC/ET/XXI/2
      Nom, qualité: (Mme ou Mlle) Gorge, Henriette.
      Nom, qualité: (M.) Guillet, Antoine.
      Profession: laboureur, Charonne (Paris).
      Domicile: Charonne (Paris).
      Nom, qualité: (M.) Bourdin, Pierre.
      Profession: laboureur, Vincennes (Val-de-Marne).
      Domicile: Vincennes (Val-de-Marne)
    - Bail à loyer, maison et jardin, Paris rue Jean-Beausire., 7 octobre 1551; MC/ET/XXI/2
      Nom, qualité: (M.) Lebreton, Etienne.
      Domicile: Paris rue Jean-Beausire
    - Rente, titre nouvel, maison et dependances, Paris Porte Baudoyer., 8 octobre 1551; MC/ET/XXI/2
      Nom, qualité: (M.) Watier, Philippe (bourgeois de Paris, Rotisseur (maitre)), Rotisseur (maitre) (Paris).
      Nom, qualité: (M.) Hopital Des Quinze-Vingt.
    - Apprentissage, reconnaissance, métier horloger., 8 octobre 1551; MC/ET/XXI/2
      Nom, qualité: (M.) Legrant, Nicolas.
      Profession: horloger (apprenti), Paris.
      Nom, qualité: (M.) Legrant, Didier.
      Profession: laboureur, Chalons-sur-Marne (Marne).
      Domicile: Chalons-sur-Marne (Marne).
      Nom, qualité: (M.) Abaty, Bernardin.
      Profession: horloger (maitre), Paris.
    - Rente, titre nouvel, vignes, Vitry-sur-Seine (Val-de-Marne)., 9 octobre 1551; MC/ET/XXI/2
      Nom, qualité: (M.) Regnier, Pierre (aine).
      Nom, qualité: (M.) Posteau, Simon.
      Nom, qualité: (M.) Jubert, Simon.
      Profession: laboureur, Ivry-sur-Seine (Val-de-Marne).
      Domicile: Ivry-sur-Seine (Val-de-Marne).
      Nom, qualité: (M.) Boivin, Jean.
      Nom, qualité: (M.) Boivin, Maurice.
      Intervenant 7, en deuxième partie:
      Nom, qualité: (M.) Henez de ou Dhenez, Valeran (noble homme, seigneur d'ivry-sur-seine).
      Profession: medecin ordinaire du roi
    - Rente, titre nouvel, vigne, Vitry-sur-Seine (Val-de-Marne)., 9 octobre 1551; MC/ET/XXI/2
      Nom, qualité: (M.) Durant, Gervais.
    - Rente, titre nouvel, terres, Vitry-sur-Seine (Val-de-Marne)., 9 octobre 1551; MC/ET/XXI/2
      Nom, qualité: (M.) Bourguet, Jean.
      Nom, qualité: (Mme ou Mlle) Mollart, Jeanne.
      Nom, qualité: (M.) Jubault, Jean.
    - Aveu et denombrement, fief et vicomte, Mortain (Manche)., 10 octobre 1551; MC/ET/XXI/2
      Nom, qualité: (M.) Verdun de, Julien (écuyer).
      Domicile: Baranton (Manche).
      Nom, qualité: (M.) Henri Ii Roi de France
    - Bail à loyer, maison, Paris rue Des Singes., 10 octobre 1551; MC/ET/XXI/2
      Nom, qualité: (M.) Boucet, Jean.
      Domicile: Paris rue Des Singes.
      Profession: trésorier de la marine du ponant
    - Accommodement, proces., 10 octobre 1551; MC/ET/XXI/2
      Nom, qualité: (M.) Bourdon, Jean (aine).
      Profession: marechal, Saint-Denis (Seine-Saint-Denis).
      Nom, qualité: (M.) Liegeris, Mahiot.
      Profession: charron, Moliens (Oise).
      Domicile: Moliens (Oise)
    - Accommodement, proces., 12 octobre 1551; MC/ET/XXI/2
      Nom, qualité: (M.) Prevost, Pierre.
      Profession: vivandier de la cour.
      Domicile: Paris rue de Montorgueil.
      Nom, qualité: (M.) Robineau, Charles.
      Domicile: Montreuil (Seine-Saint-Denis)
    - Bail à rente, maison et terre, Noisy (Seine-Saint-Denis)., 14 octobre 1551; MC/ET/XXI/2
      Nom, qualité: (M.) Helin, Richard.
      Profession: coutelier (compagnon), Paris.
      Domicile: Paris rue Saint-Sauveur.
      Nom, qualité: (M.) Troussenache, Nicolas.
      Profession: laboureur, Noisy (Seine-Saint-Denis).
      Domicile: Noisy (Seine-Saint-Denis)
    - Rente, constitution., 16 octobre 1551; MC/ET/XXI/2
      Nom, qualité: (M.) David, Claude.
      Profession: curé, Essites (Seine-et-Marne).
      Domicile: Chessy (Seine-et-Marne).
    - Rente, constitution, reconnaissance., 16 octobre 1551; MC/ET/XXI/2
    - echange, jardin contre vigne, Jouy-le-Comte (Val-d'Oise)., 17 octobre 1551; MC/ET/XXI/2
      Nom, qualité: (M.) Davery, Philippe.
      Profession: serviteur, Jouy-le-Comte (Val-d'Oise).
      Domicile: Jouy-le-Comte (Val-d'Oise).
      Nom, qualité: (M.) Davery, Jean.
      Profession: laboureur, (JOUY-LE-COMTE), 95.
      Domicile: Jouy-le-Comte (Val-d'Oise)
    - Vente, maison et jardin, Jouy-le-Comte (Val-d'Oise)., 18 octobre 1551; MC/ET/XXI/2
      Nom, qualité: (M.) Sevrelan, Henry.
      Profession: laboureur, Jouy-le-Comte (Val-d'Oise).
      Nom, qualité: (M.) Belot, Germain.
    - Bail à loyer, maison et jardin., 18 octobre 1551; MC/ET/XXI/2
      Nom, qualité: (M.) Molet, Nicolas.
    - Promesse de mariage., 18 octobre 1551; MC/ET/XXI/2
      Nom, qualité: (M.) Noblet, Emond.
      Profession: tailleur de pierres, Paris.
      Nom, qualité: (Mme ou Mlle) Poncet, Anne.
      Nom, qualité: (M.) Fillatre, Bonnaventure.
      Profession: tailleur de pierre
    - Bail à rente, maison, Jouy-le-Comte (Val-d'Oise)., 18 octobre 1551; MC/ET/XXI/2
      Nom, qualité: (M.) Guichart, Antoine.
      Profession: tisserand, Jouy-le-Comte (Val-d'Oise).
    - Bail à loyer, tous droits seigneuriaux, Pissote (la) (Val-de-Marne)., 19 octobre 1551; MC/ET/XXI/2
      Nom, qualité: (M.) Pacience, Jacques.
      Profession: hotelier (marchand), Vincennes (Val-de-Marne).
      Domicile: Vincennes (Val-de-Marne).
      Nom, qualité: (M.) Houzeau, Denis.
      Nom, qualité: (M.) Peroust, Jean.
      Relations: fils de l'intervenant 2
    - Bail à loyer, maison, Paris rue Saint-Jacques., 19 octobre 1551; MC/ET/XXI/2
      Nom, qualité: (M.) Ponteron, Germain.
      Profession: menuisier, (Paris).
      Domicile: Paris rue Saint-Jacques
    - Rente, quittance de rachat., 20 octobre 1551; MC/ET/XXI/2
      Nom, qualité: (Mme ou Mlle) Leriche, Marie.
      Nom, qualité: (M.) Lucas, Jean.
      Nom, qualité: (M.) Courtin, Mathurin.
      Profession: manouvrier, Saint-Maurice (Val-de-Marne).
      Domicile: Saint-Maurice (Val-de-Marne)
    - Rente, transport, reconnaissance., 20 octobre 1551; MC/ET/XXI/2
      Nom, qualité: (M.) Pepin, Claude.
    - Rente, transport., 20 octobre 1551; MC/ET/XXI/2
    - Bail à loyer, maison, Paris Pres L'Eglise Saint-Gervais., 21 octobre 1551; MC/ET/XXI/2
      Nom, qualité: (M.) Fontaine, Claude.
      Profession: charpentier de la grande cognee (maitre), Paris.
      Domicile: Paris rue de La Cerisaie
    - Accommodement, proces., 23 octobre 1551; MC/ET/XXI/2
      Nom, qualité: (M.) Lefevre, Marin.
      Profession: tisserand, Moliens (Oise).
      Domicile: Moliens (Oise).
    - Apprentissage, métier chaperonniere., 26 octobre 1551; MC/ET/XXI/2
      Nom, qualité: (Mme ou Mlle) Flamin, Perrette.
      Profession: chaperonniere (apprentie), Paris.
      Relations: présenté(e) par l'intervenant 02, fille de l'intervenant 3.
      Nom, qualité: (Mme ou Mlle) Hoteron, Ysabeau.
      Nom, qualité: (M.) Flamin, Jean.
      Profession: courtier en chevaux, Paris.
      Nom, qualité: (Mme ou Mlle) Liger, Francoise.
      Profession: chaperonniere, Paris.
      Nom, qualité: (M.) Ricart, Jean.
      Profession: menuisier, Paris.
    - Rente, titre nouvel, maison, Paris rue Saint-Germain., 27 octobre 1551; MC/ET/XXI/2
      Nom, qualité: (M.) Fade, Jean.
      Profession: parcheminier (marchand), Paris.
      Domicile: Paris rue Saint-Germain.
      Nom, qualité: (M.) Alais, Claude.
      Profession: prêtre, Paris.
    - Vente, maison et jardin, Noisy-le-Grand (Seine-Saint-Denis)., 28 octobre 1551; MC/ET/XXI/2
      Nom, qualité: (M.) Troussevache, Nicolas.
      Profession: laboureur, Noisy-le-Grand (Seine-Saint-Denis).
      Domicile: Noisy-le-Grand (Seine-Saint-Denis).
      Nom, qualité: (M.) Landry, Pierre.
      Domicile: Noisy-le-Grand (Seine-Saint-Denis)
    - Bail à loyer, maison, Paris rue Saint-Jacques., 29 octobre 1551; MC/ET/XXI/2
      Nom, qualité: (M.) Du Genetay, Francois.
    - Vente, vigne, Fontenay-sous-Bois (Val-de-Marne)., 29 octobre 1551; MC/ET/XXI/2
      Nom, qualité: (M.) Gaigny de, Evrard.
      Nom, qualité: (M.) Thioust, Colas.
      Relations: gendre de l'intervenant 1.
      Nom, qualité: (M.) Vitry de, Martin.
      Domicile: Saint-Mande (Val-de-Marne)
    - Rente, constitution, reconnaissance., 6 novembre 1551; MC/ET/XXI/2
      Nom, qualité: (M.) Mons de.
    - Rente, titre nouvel, maison, Saint-Pathus (Seine-et-Marne)., 6 novembre 1551; MC/ET/XXI/2
      Nom, qualité: (M.) Mare, Nicolas.
      Profession: manouvrier, Saint-Pathus (Seine-et-Marne).
      Domicile: Saint-Pathus (Seine-et-Marne).
    - Vente, vigne, Bezons (Val-d'Oise)., 7 novembre 1551; MC/ET/XXI/2
      Nom, qualité: (M.) Colas, Etienne (aine).
    - Rente, transport., 7 novembre 1551; MC/ET/XXI/2
      Nom, qualité: (M.) Saulnier, Henry.
    - Bail à rente, vignes, Bezons (Val-d'Oise)., 7 novembre 1551; MC/ET/XXI/2
    - Bail à loyer, maison et jardin, Saint-Denis (Seine-Saint-Denis) Rue de La Boulangerie., 9 novembre 1551; MC/ET/XXI/2
      Nom, qualité: (M.) Marteau, Robert.
      Profession: fourbisseur garnisseur d'epees (maitre), Paris.
      Domicile: Paris Pont Saint-Michel.
      Nom, qualité: (M.) Legrant, Raoullet.
      Domicile: Paris rue Des Ecouffes.
      Nom, qualité: (M.) Du Gast, Jacques.
      Profession: megissier (marchand), Saint-Denis (Seine-Saint-Denis).
      Domicile: Saint-Denis (Seine-Saint-Denis) Rue de La Boulangerie
    - Apprentissage, métier lingere., 9 novembre 1551; MC/ET/XXI/2
      Nom, qualité: (Mme ou Mlle) Certain, Madeleine.
      Nom, qualité: (M.) Certain, Denis.
      Nom, qualité: (Mme ou Mlle) Bourson, Adrienne.
      Profession: lingere (maitresse), Paris.
      Nom, qualité: (M.) Rominguy de, Adrien.
    - Rente, constitution., 10 novembre 1551; MC/ET/XXI/2
      Nom, qualité: (M.) Dubois, Pierre.
      Profession: marchand, Saint-Marcel (Paris).
      Domicile: Saint-Marcel (Paris)
    - Vente, vigne, Montreuil (Seine-Saint-Denis)., 10 novembre 1551; MC/ET/XXI/2
      Nom, qualité: (M.) Valee, Noel.
      Nom, qualité: (M.) Durant, Pierre.
    - Vente, terres, Ourcines (Puy-de-Dôme)., 10 novembre 1551; MC/ET/XXI/2
      Nom, qualité: (M.) Halleur, Christophe.
      Domicile: Paris rue Saint-Honore.
      Nom, qualité: (M.) Hellart, Jean.
      Profession: laboureur, Chaville (Hauts-de-Seine).
    - Rente, constitution, reconnaissance., 10 novembre 1551; MC/ET/XXI/2
    - Rente, constitution, reconnaissance., 11 novembre 1551; MC/ET/XXI/2
      Nom, qualité: (M.) Colo, Jean.
      Nom, qualité: (M.) Duval, Nicolas (noble homme).
      Profession: conseiller au Parlement, Paris
    - Quittance, reconnaissance, paiement du prix de vente de maisons, Paris., 11 novembre 1551; MC/ET/XXI/2
      Nom, qualité: (M.) Boivin, Claude (honorable homme, bourgeois de Paris).
      Profession: marchand, marguillier, Paris, Eglise Sainte-Genevieve.
      Nom, qualité: (M.) Despreaulx, Jean (honorable homme, bourgeois de Paris).
      Nom, qualité: (M.) Du Chemin, Guillaume.
      quittance; acte de vente; reconnaissance
    - Quittance, paiement du prix de vente de maisons, Paris., 11 novembre 1551; MC/ET/XXI/2
      quittance; acte de vente
    - Rente, titre nouvel, terre, Bagnolet (Seine-Saint-Denis)., 11 novembre 1551; MC/ET/XXI/2
      Nom, qualité: (Mme ou Mlle) Prevost, Genevieve.
      Nom, qualité: (M.) Pierais, Philibert.
      Profession: platrier (marchand), Bagnolet (Seine-Saint-Denis).
      Domicile: Bagnolet (Seine-Saint-Denis).
      Nom, qualité: (M.) Pierais, Simon.
      Nom, qualité: (M.) Gillet, Guillaume.
      Nom, qualité: (M.) Lambert, Jean.
      Profession: marechal, Montreuil (Seine-Saint-Denis).
      Nom, qualité: (M.) Boudin, Antoine.
      Profession: laboureur, Bagnolet (Seine-Saint-Denis).
      Domicile: Bagnolet (Seine-Saint-Denis)
    - Quittance, paiement de prix de vente de maisons, Paris., 12 novembre 1551; MC/ET/XXI/2
      Nom, qualité: (Mme ou Mlle) Valet, Francoise (honorable femme).
      Nom, qualité: (M.) Moudre, Jean (bourgeois de Paris).
      Profession: apothicaire (marchand), Paris.
    - Vente, vigne, Fontenay-sous-Bois (Val-de-Marne)., 12 novembre 1551; MC/ET/XXI/2
      Profession: laboureur, Pissote (la) (Val-de-Marne).
      Nom, qualité: (M.) Tuillier, Robert.
    - Bail à loyer, chambre, Paris rue Michel-Le-Comte., 12 novembre 1551; MC/ET/XXI/2
      Nom, qualité: (M.) Berthelemy, Jean.
      Profession: cuisinier, Paris.
      Nom, qualité: (M.) Golipeau, Etienne.
    - Vente, ble., 13 novembre 1551; MC/ET/XXI/2
      Nom, qualité: (M.) Turlot, Jean.
      Profession: laboureur, Cagneretz (les) (Seine-et-Marne).
      Domicile: Cagneretz (les) (Seine-et-Marne).
    - Quittance, paiement de prix de vente de maisons, Paris., 13 novembre 1551; MC/ET/XXI/2
      Nom, qualité: (M.) Gonzeau, Claude (honorable homme).
      Nom, qualité: (M.) Barbot, Louis.
      Profession: notaire royal, praticien, Montereau-Faut-Yonne (Seine-et-Marne).
      Domicile: Montereau-Faut-Yonne (Seine-et-Marne).
      Nom, qualité: (M.) Du Chemin, Guillaume (honorable homme).
      Profession: commissaire examinateur au Châtelet, Paris
    - Quittance, paiement de prix de vente de maisons, Paris., 13 novembre 1551; MC/ET/XXI/2
      Nom, qualité: (M.) Syon, Simon (bourgeois de Paris).
      Profession: marchand, marguillier, Paris, Eglise Saint-Nicolas-Du-Chardonnet.
      Nom, qualité: (M.) Godeffroy, Nicolas (bourgeois de Paris).
    - Apprentissage, métier tailleur de robes., 13 novembre 1551; MC/ET/XXI/2
      Nom, qualité: (M.) Joly, Jacques.
      Domicile: Champigny-sur-Marne (Val-de-Marne).
      Nom, qualité: (M.) Joly, Etienne.
      Nom, qualité: (M.) Censier, Jean.
    - Rente, titre nouvel, maison, Villetaneuse (Seine-Saint-Denis)., 13 novembre 1551; MC/ET/XXI/2
      Nom, qualité: (Mme ou Mlle) Charron, Jeanne.
      Nom, qualité: (M.) Devise, Georges.
      Profession: laboureur, Villetaneuse (Seine-Saint-Denis).
      Domicile: Villetaneuse (Seine-Saint-Denis).
      Nom, qualité: (M.) Gastellier, Guillaume.
      Profession: commissaire au Parlement (ancien), Paris
    - Rente, constitution., 14 novembre 1551; MC/ET/XXI/2
      Nom, qualité: (M.) Blondeau, Jacques.
      Profession: marchand, laboureur, Chaumes-en-Brie (Seine-et-Marne).
      Domicile: Chaumes-en-Brie (Seine-et-Marne).
      Nom, qualité: (M.) Charpentier, Georges.
      Profession: marchand, Chaumes-en-Brie (Seine-et-Marne).
      Domicile: Chaumes-en-Brie (Seine-et-Marne)
    - Testament., 14 novembre 1551; MC/ET/XXI/2
      Nom, qualité: (M.) Rougeaulx, Adrien (seigneur de villemoran).
      Profession: chirurgien et valet de chambre ordinaire du roi, Paris
    - Quittance, paiement de prix de vente de maisons, Paris., 14 novembre 1551; MC/ET/XXI/2
      Nom, qualité: (M.) Rozee, Guillaume (honorable homme).
      Profession: avocat au Châtelet, Paris.
      Nom, qualité: (M.) Rozee, Jean (honorable homme).
    - Rente, titre nouvel, rente de 6 setiers de ble sur terres, Noisy-le-Sec (Seine-Saint-Denis)., 14 novembre 1551; MC/ET/XXI/2
      Nom, qualité: (M.) Beausse, Richard.
      Profession: laboureur, Noicy-le-Sec (Seine-Saint-Denis).
      Nom, qualité: (Mme ou Mlle) Beausse, Marguerite.
      Relations: sœur de l'intervenant 1, veuve de l'intervenant 3.
      Nom, qualité: (M.) Goulliart, Berthelet.
      Nom, qualité: (M.) Beausse, Denis.
      Profession: laboureur, Noisy-le-Sec (Seine-Saint-Denis), Merlan.
      Domicile: Noisy-le-Sec (Seine-Saint-Denis) Merlan.
      Relations: frère de l'intervenant 1, frère de l'intervenant 2.
      Nom, qualité: (Mme ou Mlle) Delahaye, Claude (dame de noisy-le-sec).
      Relations: veuve de l'intervenant 6.
      Intervenant 6, indirect:
    - Rente, constitution, reconnaissance., 14 novembre 1551; MC/ET/XXI/2
      Profession: marchand, laboureur, Chaume-en-Brie (Seine-et-Marne).
    - Retrocession, promesse, fonction de chirurgien de la conciergerie en cas de guerison, Paris., 15 novembre 1551; MC/ET/XXI/2
      Nom, qualité: (M.) Cheval, Germain.
      Profession: chirurgien, Paris.
      Nom, qualité: (M.) Rougeault, Adrien.
      Profession: chirurgien et valet de chambre ordinaire du roi, Paris.
    - Testament., 17 novembre 1551; MC/ET/XXI/2
      Nom, qualité: (Mme ou Mlle) Belis, Guillemette.
      Domicile: Paris rue Parcheminerie.
      Nom, qualité: (M.) Vallet, Jean.
      Domicile: Paris rue Parcheminerie
    - Vente, vignes, Montreuil (Seine-Saint-Denis)., 18 novembre 1551; MC/ET/XXI/2
      Nom, qualité: (M.) Bouccot, Yvonnet.
      Nom, qualité: (M.) Preault, Robert.
      Profession: laboureur, marchand, Montreuil (Seine-Saint-Denis).
    - echange, terres, Dampmart, thorigny-sur-Marne (Seine-et-Marne)., 18 novembre 1551; MC/ET/XXI/2
      Nom, qualité: (M.) Courant, Jean (aine).
      Profession: laboureur, Carnetin (Seine-et-Marne).
      Domicile: Carnetin (Seine-et-Marne).
      Nom, qualité: (M.) Thuret, Pierre.
    - echange, vignes, Montreuil (Seine-Saint-Denis)., 18 novembre 1551; MC/ET/XXI/2
      Nom, qualité: (M.) Beausse, Thomas.
      Nom, qualité: (M.) Vitry de, Nicolas.
    - Vente, maison et jardin, Montreuil (Seine-Saint-Denis)., 18 novembre 1551; MC/ET/XXI/2
    - Rente, titre nouvel, terres, Carrieres-sous-Bois (Yvelines)., 19 novembre 1551; MC/ET/XXI/2
      Nom, qualité: (M.) Loquenet, Pierre.
      Profession: laboureur, Carrieres-sous-Bois (Yvelines).
      Domicile: Carrieres-sous-Bois (Yvelines).
      Nom, qualité: (M.) Doynes, Jean.
      Profession: procureur sur le fait des monnaies, Paris
    - Rente, constitution., 20 novembre 1551; MC/ET/XXI/2
      Nom, qualité: (M.) Clery, Robert.
      Profession: laboureur, Saint-Pathus (Seine-et-Marne).
      Nom, qualité: (M.) Leys, Jean.
      Profession: marchand, Oissery (Seine-et-Marne).
    - Quittance, constitution de rente., 20 novembre 1551; MC/ET/XXI/2
      constitution de rente; quittance
    - Rente, constitution, reconnaissance., 20 novembre 1551; MC/ET/XXI/2
      Relations: representé(e) par l'intervenant 03.
    - Rente, constitution, reconnaissance., 20 novembre 1551; MC/ET/XXI/2
    - Rente, titre nouvel, rente de 6 setiers de ble sur terres, Romainville (Seine-Saint-Denis)., 21 novembre 1551; MC/ET/XXI/2
      Nom, qualité: (Mme ou Mlle) Real, Guillemette.
      Nom, qualité: (M.) Nicolas, Etienne.
    - Rente, titre nouvel, maisons (2), Noisy-le-Sec (Seine-Saint-Denis)., 25 novembre 1551; MC/ET/XXI/2
      Relations: frère de l'intervenant 2, frère de l'intervenant 3.
      Nom, qualité: (M.) Beausse, Etienne.
      Nom, qualité: (M.) Damoiselet, Jean.
    - Rente, constitution, reconnaissance., 25 novembre 1551; MC/ET/XXI/2
      Nom, qualité: (M.) Fossart, Nicolas.
    - Rente, constitution., 25 novembre 1551; MC/ET/XXI/2
    - Rente, titre nouvel, maison et vigne, Fleury-Merogis (Essonne)., 25 novembre 1551; MC/ET/XXI/2
      Nom, qualité: (M.) Baudet, Noel.
    - Rente, titre nouvel, maison et jardin, Saint-Gratien (Val-d'Oise)., 25 novembre 1551; MC/ET/XXI/2
      Nom, qualité: (M.) Fournier, Jean.
      Profession: laboureur, Saint-Gratien (Val-d'Oise).
      Domicile: Saint-Gratien (Val-d'Oise).
      Nom, qualité: (personne morale) Cailly de (hoirs et Veuve)
    - Rente, titre nouvel, vigne, Noisy-le-Sec (Seine-Saint-Denis)., 25 novembre 1551; MC/ET/XXI/2
      Nom, qualité: (M.) Lyme, Denis.
      Nom, qualité: (M.) Cochu, Huguet.
    - Rente, titre nouvel, vigne, Noisy-le-Sec (Seine-Saint-Denis)., 25 novembre 1551; MC/ET/XXI/2
      Nom, qualité: (M.) Espaullart, Jean (jeune).
      Nom, qualité: (M.) Petit, Guillaume.
      Nom, qualité: (Mme ou Mlle) Delahaye, Claude (dame de noisy-le-sec, 93), 93.
    - Rente, titre nouvel, vigne, Noisy-le-Sec (Seine-Saint-Denis)., 26 novembre 1551; MC/ET/XXI/2
      Nom, qualité: (M.) Blancheteau, Guillaume.
    - Bail à loyer, prise à bail, maison, Paris rue Saint-Severin., 26 novembre 1551; MC/ET/XXI/2
      Nom, qualité: (M.) Ravillon, Antoine (honorable homme, bourgeois de Paris).
    - Bail à loyer, maison, Paris rue Saint-Severin., 26 novembre 1551; MC/ET/XXI/2
    - Mariage, traite., 28 novembre 1551; MC/ET/XXI/2
      Nom, qualité: (M.) Chossart, Michel.
      Profession: sellier (maitre), Paris.
      Nom, qualité: (Mme ou Mlle) Toustain, Jeanne.
      Relations: épouse de l'intervenant 1, veuve de l'intervenant 3.
      Nom, qualité: (M.) Degay, Bertrand.
      Profession: boulanger (marchand), Saint-Laurent (Paris).
      Domicile: Saint-Laurent (Paris)
      contrat de mariage
    - Accommodement, proces., 28 novembre 1551; MC/ET/XXI/2
      Nom, qualité: (Mme ou Mlle) Laposcole de, Catherine (dame de margency).
      Nom, qualité: (M.) Hellin de, Antoine (noble homme).
      Nom, qualité: (Mme ou Mlle) Lemestayer, Marie (honorable femme).
      Nom, qualité: (M.) Paulmier, Jean (noble homme).
    - Bail à loyer, maison, Paris rue Des Cordeliers., 28 novembre 1551; MC/ET/XXI/2
      Nom, qualité: (M.) Reilhac de, Tristan (noble homme).
    - Alloue, mise au service d'un marchand, Paris., 1er décembre 1551; MC/ET/XXI/2
      Nom, qualité: (Mme ou Mlle) Cheron, Jeanne.
      Profession: employee, Paris.
      Relations: présenté(e) par l'intervenant 02, au service de l'intervenant 3.
      Nom, qualité: (M.) Cheron, Guillaume.
      Profession: foulon de draps, Troyes (Aube).
      Nom, qualité: (M.) Maynard de, Jean.
      Domicile: Paris rue Mortellerie
      contrat de travail
    - Rente, titre nouvel, maison, Saint-Pathus (Seine-et-Marne)., 1er décembre 1551; MC/ET/XXI/2
      Nom, qualité: (M.) Lhermite, Bastien.
      Profession: laboureur, Sully (Oise).
      Domicile: Sully (Oise).
    - Rente, quittance de rachat., 1er décembre 1551; MC/ET/XXI/2
      Nom, qualité: (M.) Pauvert, Nicolas.
      Nom, qualité: (M.) Hurtault, Pierre.
      Profession: laboureur, Bagneux (Hauts-de-Seine).
      Domicile: Bagneux (Hauts-de-Seine)
    - Vente, vigne, Sannois (Val-d'Oise)., 2 décembre 1551; MC/ET/XXI/2
      Nom, qualité: (M.) Regnard, Denis.
      Profession: laboureur, Sannois (Val-d'Oise).
      Domicile: Sannois (Val-d'Oise).
    - echange, maison contre terre, Villiers-le-Bel (Val-d'Oise)., 2 décembre 1551; MC/ET/XXI/2
      Nom, qualité: (M.) Gyot, Claude.
      Nom, qualité: (M.) Thoret, Bertrand.
      Profession: laboureur, Villiers-le-Bel (Val-d'Oise).
      Domicile: Villiers-le-Bel (Val-d'Oise)